

07 71 22 43 29



61190, Tourouvre Au Perche



foucault767@gmail.com



Né le 13/09/2000



Permis B



Musique Hard rock



Jeux vidéo



# **FOUCAULT ARTHUR**

## Disponible Immédiatemant

Bonjour, j'ai 22 ans et je fais partie d'un organisme pour les jeunes appeler Mission Locale. Je suis actuellement en formation en alternance avec l'entreprise MTB111 pour un BTS SIO option SLAM donc un bac+2. Motivé et sérieux, je suis prêt à apprendre du métier où je postulerai.

### **Compétences**

### Langages Informatique

- HTML/CSS
- PHP
- Python
- C++
- Java

#### Bases de données

- MvSQL
- PHPMyAdmin

#### Logiciels

- WebStorm
- MampServer
- PyCharm
- Choregraphe
- Visual Studio
- Eclipse

## **Expériences**

#### 11/2020 - 12/2020 | Technicien informatique

Mairie de Lisieux

- Installation d'anti-virus sur des postes de travails dans les écoles à travers la ville.
- Configuration d'un portail captif sur une borne wifi.
- Configuration d'un switch Cisco.
- Création d'une page web en intranet pour la mairie.
- Dépannage informatique via un logiciel de gestion de demande d'agents.

#### De 15/01/2021 au 10/06/2021 | Développeur

Projet personnel/Lycée Paul Cornu à Lisieux

Création d'un jeu interactif pour personnes âgée.

Réalisation d'un jeux de Baccalauréat en Python avec Chroregraphe pour occuper les personnes âgées dans une EPHAD lors de l'attente en salle .

### **Diplomes et Formations**

09/2019 - 06/2021 | BTS Système Numérique option Informatique et Réseau. Lycée Paul Cornu à Lisieux.

09/2017-06/2019 | Baccalauréat sciences et technologies de l'industrie et du développement durable.

L'Aigle.